【裁判字號】    97,抗,1494
【裁判日期】    971126
【裁判案由】    假扣押
【裁判全文】
臺灣高等法院民事裁定                  97年度抗字第1494號
再  抗告人  訊連科技股份有限公司
法定代理人  甲○○
代  理  人  謝曜焜律師
上列再抗告人因與相對人台灣數位學習科技股份有限公司間假扣
押事件，對於中華民國97年10月22日本院所為裁裁定，提起再抗
告，裁定如下：
    主  文
再抗告駁回。
再抗告訴訟費用由再抗告人負擔。
    理  由
一、按抗告法院之裁定除以抗告不合法而駁回者外，對於抗告法
    院之裁定再為抗告，僅得以其適用法規顯有錯誤為理由，並
    經原法院之許可者為限；前項許可，以原裁定所涉及之法律
    見解具有原則上之重要性者為限；原裁定法院認為不應許可
    者，應以裁定駁回其抗告，民事訴訟法第486條第1項、第4
    、5、6項，第436條之3第3項定有明文。所謂適用法規顯有
    錯誤，係指確定裁判違背法規或現存判例解釋者，或抗告法
    院所為之裁定，就其取捨證據自行確定之事實，適用法規所
    持法律上判斷顯有錯誤而言；至抗告法院認定事實錯誤，或
    就當事人提出之事實或證據疏於調查或漏未斟酌，僅生調查
    證據是否妥適或裁定不備理由之問題，均與適用法規顯有錯
    誤有間。又所謂原則上之重要性，係指該再抗告事件所涉及
    之法律問題，意義重大而有加以闡釋之必要者而言。
二、本件再抗告意旨略以：再抗告人聲請假扣押相對人之財產，
    就所主張假扣押之原因，業已提出相對人於台灣數位學習科
    技與知識管理系統之網頁記載內容、相對人公司登記資料、
    合作金庫銀行活期存款利率之網頁資料、相對人公司之財產
    歸屬清單及相對人乙○○之國稅局財產歸屬清單等為證，已
    足釋明相對人就其財產為不利益處分或有浪費、隱匿財產之
    行為，惟本院裁定竟認「再抗告人提出之上開書證，僅足釋
    明相對人公司客戶數、資本額、有營業上收益等情，殊難憑
    此認定相對人就其財產為不利益之處分或有浪費、隱匿財產
    之行為」，顯係混淆民事訴訟法關於「釋明」與「證明」之
    界限，而有適用民事訴訟法第528條規定之錯誤等語。惟查
    ，相對人提出之證據是否已足釋明假扣押之要件，屬法院本
    於自由心證認事用法之權限，縱個案審查結果與再抗告人對
    證據之認知有所出入，倘於證據法則無所違背，實難謂於法
    規適用有何錯誤；況再抗告人上開指摘事項均屬假扣押要件
    是否該當之事實認定問題，難謂有所涉及之法律見解具有原
    則上重要性之情狀存在。是再抗告所述理由，核與適用法規
    是否顯有錯誤無涉，尤無涉及法律見解具有原則上重要性而
    加以闡釋必要之情事，其再抗告自不應許可，應予駁回。
三、據上論結，本件再抗告不應許可，爰裁定如主文。
中    華    民    國    97    年    11    月    26    日
                    民事第十一庭
                        審判長法  官  鄭雅萍
                              法  官  蘇芹英
                              法  官  徐福晉
正本係照原本作成。
如不服本裁定，應於收受送達後10日內向本院提出抗告狀，並應
繳納抗告費新台幣１千元。
中    華    民    國    97    年    12    月    1     日
                              書記官  黃瑞芬


司法院資訊處製作；財團法人民間司法改革基金會備份。
